# 持有拟上市公司股权的价值确认

提问人：huangmobaihe 时间：2022-04-01 16:34:33
请教陈老师：如果A公司持有某正在IPO的B公司的股权， 12 月 31 日时该B公司处于已过会待审核状态，但是到了次年 4 月份报告日前，已发行，A公司是否需要根据实际发行的股权价值调整 12月 31 日的股权价值？

回答人：chenyiwei
由于“2021年 12 月 31 时B公司处于提交证监会注册待审核阶段， 2022 年 4 月已进入发行询价阶段”，即该公司的基本面在 2021 年底之后已发生重大变化，因此不应直接参照 2021 年的IPO发行询价（理论上可以以该发行询价为起点，扣减年初至询价日之间影响其股份公允价值的各项因素的影响，但这样操作的难度很大）。
在没有其他可用信息的前提下，如果目前的IPO询价显著高于 2020 年末最近一次对外融资的作价，也可以参照 2020 年末最近一次对外融资的作价。当然这只能说一种实务变通，严格来说也是不付和准则规定的。